【裁判字號】    97,上易,1116
【裁判日期】    970805
【裁判案由】    竊盜
【裁判全文】
臺灣高等法院臺中分院刑事判決        97年度上易字第1116號
上  訴  人
即  被  告  丙○○
            丁○○
            乙○○
上列上訴人因竊盜案件，不服臺灣彰化地方法院97年度易字第65
2號中華民國97年5月23日第一審判決（起訴案號：臺灣彰化地方
法院檢察署97年度偵字第1300號），提起上訴，本院判決如下：
    主  文
上訴駁回。
    事  實
一、丙○○於民國97年1月7日下午15時許，行經彰化縣溪州鄉○○段 36之397地號農地，見該農地圍籬上塑膠管內有鐵管可
    竊取變賣，竟聯絡丁○○駕駛改裝之三輪車至該農地，準備
    予以竊取、載運，嗣乙○○亦行經該處，渠三人即共同基於
    意圖為自己不法所有之犯意聯絡，結夥於當日下午15時30分
    許，由丙○○、丁○○二人徒手拔取甲○○所有之農地圍籬
    上塑膠管內之鐵管，再將鐵管交給乙○○放置在上開三輪車
    上，共竊取得鐵管6支（每支價值新臺幣150元），適甲○○
    至上開農地工作，發現丙○○等三人正在竊取、搬運鐵管上
    車，即當場喝止並要求丙○○等人返還鐵管 6支，丙○○等
    人不願意，甲○○則主動將三輪上之鐵管 6支取回，丙○○
    等人見狀不對而離開現場。
二、案經甲○○訴由彰化縣警察局北斗分局報請臺灣彰化地方法
    院檢察署檢察官偵查起訴。
    理  由
一、按被告以外之人於審判外之陳述，雖不符刑事訴訟法第 159
    條之1至第159條之4 之規定，而經當事人於審判程序同意作
    為證據，法院審酌該言詞陳述或書面陳述作成時之情況，認
    為適當者，亦得為證據。當事人、代理人或辯護人於法院調
    查證據時，知有第159條第1項不得為證據之情形，而未於言
    詞辯論終結前聲明異議者，視為有前項之同意，刑事訴訟法
    第159條之5定有明文。查對本案全部卷證，公訴人、被告三
    人於原審及本院均不爭執其證據能力，本院復衡以該等供述
    證據作成時之情況，應為適當，是可認後述所引用證據之證
    據能力均無疑義，合先敘明。
二、訊據被告丙○○、丁○○、乙○○均矢口否認涉有竊盜犯行
    。被告丙○○辯稱：伊以為那個角鐵是不要的，而且那個已
    經生銹了，而且東西已經還給她（指甲○○）了等語；被告
    丁○○辯稱：伊只有撿鐵絲，那也是她（即甲○○）不要的
    ，伊沒有偷竊云云；被告乙○○辯稱：伊沒有偷竊，伊僅在
    那裡幫丁○○撿鐵絲等語。另於原審，被告丙○○辯稱：「
    當時我有拔起角鐵（指本案鐵管），我大約拿 3支角鐵放在
    車上，然後甲○○說是他的，還要用，我就放在地上」云云
    ；被告丁○○則辯稱：當時伊是撿鐵絲，並沒有拔角鐵云云
    ；被告乙○○亦辯稱：當告訴人在喊叫時，其有將鐵管還給
    告訴人，故沒有涉及竊盜云云。經查，上揭犯罪事實，業經
    證人即告訴人甲○○於偵查中具結證述：「（問：你有無看
    到被告三人拿角鐵？）乙○○把角鐵放到三輪車，丙○○、
    丁○○二人從田邊拔角鐵起來，拿給乙○○放在三輪車上」
    等語明確；其於警詢中亦明確指述：「我於97年1月7日15時
    30分，去農田工作時發現二男一女正在竊取我放置於我農田
    前之鐵管，當時我就大聲跟他們三個說鐵管是我的，當時他
    們將竊取的鐵管放置於他們騎乘到現場之改裝三輪車上，我
    就跟他們說鐵管是我的我還要用，他們才將放置於車上之六
    支鐵管丟在農地上，……」等語綦詳。徵諸證人即共同被告
    丙○○於偵查中證稱：「（問：拿角鐵何用？）要變賣，如
    何分贓，我不知道」等語；證人即共同被告丁○○在偵查中
    證陳：「（問：當天是否一起去現場的？）是丙○○約我一
    起去的」等語；證人即共同被告乙○○於偵查中證述：「（
    問：案發當時有無竊取角鐵六支？）沒有，因有人在喊，我
    就還給他了」、「（問：有人在喊時你們三人作何事？）當
    時我拿二支角鐵，他們二人（指丙○○、丁○○）在拿角鐵
    」等語等情。再參諸被告丙○○於警詢中供稱：「我看到現
    場有鐵管，然後我就去找丁○○要他開三輪車到現場載運鐵
    管，我們跟丁○○到現場時剛好遇到乙○○，我們三人就共
    同將把放置於現場之鐵管搬到丁○○三輪車上」、「乙○○
    跟丁○○都有跟我參與竊取被害人的鐵管。」等語；及被告
    丁○○亦於警詢中所供述：當天……伊就開三輪車到現場，
    到現場時被告丙○○就把放置於現場的鐵管放置到伊之三輪
    車上等語等情，足見被告丙○○、丁○○、乙○○三人均明
    知甲○○放置於前揭其所有土地上之鐵管係他人持有之財物
    ，竟與其他二人本於犯意之聯絡與行為之分擔，而共同著手
    竊取，並於得手後放置於被告丁○○騎乘至現場欲供載運離
    去之三輪車上無誤，被告三人辯稱僅在現場撿鐵絲、沒有參
    與云云，均核無足採。綜上，本件事證明確，被告三人竊盜
    犯行皆洵堪認定。
三、按刑法上竊盜罪既遂、未遂區分之標準，係採權力支配說，
    即行為人將竊盜之客體，移入一己實力支配之下者為既遂，
    若著手於竊盜，而尚未脫離他人之持有，或未移入一己實力
    支配之下者，則為未遂（最高法院84年度臺上字第2256號判
    決要旨參照），本件被告三人既將所竊得之鐵管搬運上車，
    顯已將鐵管置於自己之實力支配下，縱告訴人嗣將鐵管取回
    ，仍無礙於竊盜犯行既遂之成立。核被告三人所為，均係犯
    刑法第321條第1項第 4款之加重竊盜罪。被告三人就上開加
    重竊盜犯行，彼此互有犯意聯絡及行為分擔，俱為共同正犯
    。原審以本案事證明確，並審酌被告三人竟不思循合法正當
    途徑獲取財物，徒想不勞而獲，及本件竊盜之手段、竊取物
    品之價值、對被害人所生之危害，及被告三人之智識程度、
    犯罪之動機、犯罪後之態度等一切情狀，分別量處如原審判
    決主文所示之刑，並均諭知易科罰金之折算標準；復敘明於
    原審公訴意旨請求對被告從重量刑，惟斟酌以上情，認量處
    如原審判決主文所示之刑，已足以懲治被告之犯行等情。經
    核其認事用法，並無違誤，量刑亦屬妥適，被告三人提起上
    訴空言否認竊盜犯行，並未提出有利之證據及辯解，其上訴
    均無理由，皆應予駁回。
據上論斷，應依刑事訴訟法第368條，判決如主文。
本案經檢察官戊○○到庭執行職務。
中    華    民    國     97    年    8    月     5    日
            刑事第一庭  審判長法  官  陳  紀  綱
                              法  官  姚  勳  昌
                              法  官  張  智  雄
上列正本證明與原本無異。
不得上訴。
                              書記官  謝  雅  惠
中    華    民    國     97    年    8    月     5    日
附錄論罪科刑法條：
中華民國刑法第321條
（加重竊盜罪）
犯竊盜罪而有左列情形之一者，處六月以上、五年以下有期徒刑
：
一、於夜間侵入住宅或有人居住之建築物、船艦或隱匿其內而犯
    之者。
二、毀越門扇、牆垣或其他安全設備而犯之者。
三、攜帶兇器而犯之者。
四、結夥三人以上而犯之者。
五、乘火災、水災或其他災害之際而犯之者。
六、在車站或埠頭而犯之者。
前項之未遂犯罰之。


司法院資訊處製作；財團法人民間司法改革基金會備份。
